臺灣臺中地方法院刑事判決　　　　　　　100年度易字第481號
公　訴　人　臺灣臺中地方法院檢察署檢察官
被　　　告　曾銘津
上列被告因傷害等案件，經檢察官提起公訴（99年度偵字第1147
2 號），被告就被訴事實為有罪之陳述，經本院告知簡式審判程
序之旨，並聽取當事人之意見後，裁定改以簡式審判程序審理，
判決如下：
    主  文
曾銘津犯傷害罪，累犯，處有期徒刑參月，如易科罰金，以新臺
幣壹仟元折算壹日；又犯毀損他人物品罪，累犯，處拘役貳拾日
，如易科罰金，以新臺幣壹仟元折算壹日。
    犯罪事實及理由
一、犯罪事實：
    曾銘津前因竊盜案件，經本院97年度簡字第320 號判處有期
    徒刑3 月、3 月、3 月，定應執行刑為有期徒刑6 月確定，
    於民國98年4 月14日縮刑期滿執行完畢出監。詎其仍不知悔
    改，於99年4 月10日晚上7 、8 時許，前去友人屈文彬位於
    臺中市○○區○○村○○街147 北4 巷6 號之住處與其發生
    性關係，惟至翌日（即99年4 月11日）凌晨4 時30分許，2
    人因故發生爭執，曾銘津能預見持菜刀架在屈文彬之頸部，
    極可能因雙方拉扯導致該菜刀割傷屈文彬，竟仍基於傷害之
    不確定故意，至屈文彬之住處廚房持菜刀1 把架在屈文彬之
    左側頸部，嗣雙方即於拉扯中該菜刀因而割傷屈文彬，致屈
    文彬受有左側頸部開放性傷口、右肩擦傷等傷害。其後曾銘
    津復基於毀損之接續故意，損壞屈文彬上開住處之大門門把
    ，並徒手拔掉屈文彬種植之辣椒數株，丟棄在附近稻田後離
    去。
二、證據名稱：
    除增加被告於本院之自白外，餘均引用檢察官起訴書之記載
    （如附件）。
三、量刑之理由：
    審酌被告曾銘津與被害人屈文彬發生口角爭執，不思理性溝
    通處理，竟持菜刀架在屈文彬之頸部，終致於雙方拉扯中該
    菜刀割傷屈文彬，其犯罪手段對被害人之危害尚屬嚴重；復
    損壞屈文彬住處大門之門把，及拔掉屈文彬所種植之辣椒數
    株，其行為自值非議，應予非難：另兼衡被告犯後始終坦承
    犯行，態度尚佳；暨其犯罪之動機、目的、品行、擔任看護
    工之生活狀況、國小畢業之智識程度等一切情狀，分別量處
    如主文所示之刑，並均諭知易科罰金之折算標準。
四、應適用之法條：
  (一)刑事訴訟法第273 條之1 第1 項、第299 條第1 項前段、第
    310 條之2 、第454 條第1 、2 項。
  (二)刑法第277 條第1 項、第354 條、第47條第1 項、第41條第
    1 項前段。
  (三)刑法施行法第1 條之1 。
五、本判決係依刑事訴訟法第310 條之2 、第454 條第1 項製作
    ，依法僅記載當事人欄、主文、犯罪事實、證據名稱以及應
    適用之法條，其中證據名稱部分，準用同法第454 條第2 項
    規定，逕引用起訴書之記載。
六、如不服本判決，應自判決送達之日起10日內，向本院提起上
    訴。
本案經檢察官葉芳如到庭執行職務。
中    華    民    國    100    年    2    月    25    日
                  刑事第六庭  法  官  黃佩韻
以上正本證明與原本無異。
如不服本判決，應於收受判決後10日內向本院提出上訴書狀，並
應敘述具體理由。其未敘述上訴理由者，應於上訴期間屆滿後20
日內向本院補提理由書（均須按他造當事人之人數附繕本）「切
勿逕送上級法院」。告訴人或被害人如對本判決不服者，應具備
理由請求檢察官上訴，其上訴期間之計算係以檢察官收受判決正
本之日期為準。
                              書記官  林柏名
中    華    民    國    100    年    2    月    25    日
附錄論罪科刑法條
中華民國刑法第277條
傷害人之身體或健康者，處3 年以下有期徒刑、拘役或1 千元以
下罰金。
犯前項之罪因而致人於死者，處無期徒刑或7 年以上有期徒刑；
致重傷者，處3 年以上10年以下有期徒刑。
中華民國刑法第354條
毀棄、損壞前二條以外之他人之物或致令不堪用，足以生損害於
公眾或他人者，處2 年以下有期徒刑、拘役或5 百元以下罰金
附件：